【裁判字號】    92,中簡上,186
【裁判日期】    920708
【裁判案由】    竊盜
【裁判全文】
臺灣臺中地方法院刑事判決                      九十二年度中簡上字第一八六號
    上  訴  人  臺灣臺中地方法院檢察署檢察官
    被      告  乙○○
右列上訴人因被告竊盜案件，不服本院臺中簡易庭九十二年度中簡字第四八七號中華
民國九十二年三月四日第一審判決（聲請簡易處刑案號：臺灣臺中地方法院檢察署九
十二年度偵字第二四一四號）提起上訴，及移
八號、第六五０二號），本院管轄合議庭逕為第一審判決如左：
    主  文
原判決撤銷。
乙○○連續攜帶兇器竊盜，處有期徒刑拾月。扣案之大、小油壓剪各壹支，均沒收。
    事  實
一、乙○○前有傷害、詐欺、妨害自由及妨害兵役等前科紀錄（未構成累犯），竟仍
    不知悔改，復基於意圖為自己不法之所有之概括犯意，自民國九十一年十二月九
    日起至九十二年二月十二日止，攜帶客觀上足以對人身體、生命構成威脅足供兇
    器使用之大、小油壓剪各一支，連續於如附表所示之時間、地點，以如附表所示
    之方法（毀損部分均未據告訴），竊取如附表所示被害人所有之腳踏車（詳細竊
    盜之時間、地點、被害人、方法及腳踏車之價值均詳如附表所示），得手後，將
    如附表編號一、二、四、六、八、九號所示之腳踏車置放於所駕駛車號ＡＣ─二
    五九五號自用小客車之後行李箱中，再以塑膠繩固定，旋駕車逃逸，或將如附表
    編號三、五、七所示被害人之腳踏車直接騎走，得手後，除附表編號五、九所示
    之腳踏車為警當場查獲外，其餘腳踏車即分別以新臺幣（下同）三百五十元或五
    百元之價格販賣予他人而得款花用。乙○○復承前揭意圖為自己不法之所有之概
    括犯意，於九十二年三月十八日下午九時三十分許，在臺中市○○路臺中公園旁
    ，乘機車鑰匙置於腳踏板之際，徒手竊取黃云琪所有車牌號碼ＩＱＩ─七六八號
    之機車一輛（該車係於九十二年三月十八日下午某時，在臺中市○區○○路四九
    九號前失竊），得手後，供己騎用。嗣先於九十二年一月十六日下午四時許，在
    臺中市○○路與自由路口，乙○○竊得如附表編號五所示之腳踏車後，為警當場
    查獲；復於九十二年二月十二日下午五時二十五分許，在臺中市○○街二五之一
    號前，乙○○於竊得如附表編號九所示之腳踏車欲離去時，為警當場查獲，並扣
    得乙○○所有供竊盜所用之大、小油壓剪各一支及甫剪斷之鐵鍊一條；另於九十
    二年三月十九日下午二時三十分許，乙○○之妻黃小妹（另由檢察官移送本院併
    案審理中）騎乘上揭乙○○竊得之機車行經臺中市○區○○路花鳥市場旁，為警
    當場查獲，並扣得機車鑰匙一支。
二、案經臺中市警察局第二分局報請臺灣臺中地方法院檢察署檢察官偵查後聲請簡易
    判決處刑，及臺中市警察局第二分局報請臺灣臺中地方法院檢察署檢察官移送併
    案審理。
    理  由
一、右揭犯罪事實，業據被告乙○○於警詢、偵查及本院審理中均坦承不諱，核與被
    害人己○○、丁○○、甲○○、辛○○、癸○○、丙○○、戊○○、壬○○、庚
    ○○、黃云琪等人分別於警詢及本院審理中之指訴情節相符，且經證人即臺中市
    四育國民中學（下稱四育國中）警衛陳振祥、黃小妹於警詢中證述屬實，復有四
    育國中九十一學年度第一學期（四）及第二學期（一）之訓導日誌各一份、贓物
    認領保管收據三紙及車輛竊盜、車牌遺失資料個別查詢報表－查詢車輛認可資料
    一份附卷可參，並有扣案之大、小油壓剪各一支、鐵鍊一條及機車鑰匙一支足資
    佐證，足認被告之自白與事實相符。本件事證明確，被告之犯行，洵堪認定。
二、查扣案之大、小油壓剪係屬金屬製品，外型厚重，在客觀上足以對人之生命、身
    體構成威脅，自屬兇器之一種。被告攜帶大、小油壓剪各一支，先後竊取如附表
    編號一至九所示被害人之腳踏車之犯行，核係犯刑法第三百二十一條第一項第三
    款之攜帶兇器竊盜罪。公訴人認被告所為如附表編號五所示之犯行，係犯刑法第
    三百二十條第一項之普通竊盜罪，尚有未洽，惟起訴事實相同，爰依法變更起訴
    法條，併予敘明。另被告竊取被害人黃云琪上揭機車之犯行，核係犯刑法第三百
    二十條第一項之普通竊盜罪。被告多次攜帶兇器竊盜及普通竊盜之犯行，時間緊
    密，觸犯基本構成要件相同之罪名，顯係基於概括之犯意為之，為連續犯，應依
    刑法第五十六條之規定，從較重之攜帶兇器竊盜罪一罪論處，並加重其刑。聲請
    簡易判決處刑意旨就移送併案審理部分（九十二年度偵字第四０五八號、第六五
    ０二號），即右揭被告於如附表編號一、二、三、四、六、七、八、九所示之加
    重竊盜犯行及於九十二年三月十八日下午九時三十分許，在臺中市○○路臺中公
    園旁，徒手竊取黃云琪所有車牌號碼ＩＱＩ─七六八號之機車之犯行，雖未及併
    為聲請，惟本院認此部分與公訴人已聲請簡易判決處刑且經判決有罪部分（即如
    附表編號五部分）有連續犯之裁判上一罪關係存在，依審判不可分原則，本院自
    得加以審理。原審予以論罪科刑，固非無見，惟原審既未及審酌前開被告經移送
    併辦部分之犯行，容有未洽，檢察官就此部分提起上訴為有理由，自應由本院撤
    銷改判。爰審酌被告前曾有傷害、詐欺、妨害自由及妨害兵役等前科紀錄，此有
    臺灣高等法院被告全國前案紀錄表一份在卷足憑，素行不良，且被告正值青年，
    竟不思以己力賺取財物，連續為本件財產犯罪，對他人財產安全危害甚鉅，惡性
    非輕，惟念及被告犯後尚能坦承犯行，態度良好等一切情狀，量處如主文所示之
    刑，以示懲儆。扣案之大、小油壓剪各一支係被告所有，且為供其竊盜所用之物
    ，業據被告於本院審理中陳明在卷，爰依刑法第三十八條第一項第二款之規定宣
    告沒收；另扣案之鐵鍊一條及機車鑰匙一支，係分屬被害人丁○○及不詳之人所
    有，自無從宣告沒收，併予敘明。
三、臺灣臺中地方法院檢察署九十二年度偵字第四０五八號移送併辦意旨認被告除附
    表編號五所示之腳踏車外，其自九十一年間起，在臺中市內各地，係共竊取腳踏
    車十五輛云云，惟按被告之自白，不得作為有罪判決之唯一證據，仍應調查其他
    必要之證據，以察其是否與事實相符，刑事訴訟法第一百五十六條第二項定有明
    文。被告就上揭移送併案審理部分雖於警詢、檢察官偵查時，除坦承有如附表編
    號一至編號九所示之加重竊盜犯行外，尚自白另有六次加重竊盜之犯行（亦即共
    計十五次加重竊盜之犯行），惟該六次被告加重竊盜之犯行均無被害人出面指訴
    ，亦無扣案物足資佐證，即不能證明被告此部分所述與事實是否相符，是此部分
    除被告自白外，尚無其他積極證據資以證明，該自白即失其證據之證明力，因此
    就被告自白其餘六次加重竊盜犯行部分之罪嫌尚屬不足，與本案即無裁判上一罪
    關係無從併案審理，是該部分應退回檢察官另為適法之處理。
四、按檢察官聲請以簡易判決處刑之案件，經法院認為有第四百五十一條之一第四項
    但書之情形者，應適用通常訴訟程序審判之，刑事訴訟法第四百五十二條定有明
    文；且對於簡易判決之上訴，準用刑訴法第三編第一章及第二章之規定，管轄第
    二審之地方法院合議庭受理簡易判決上訴案件，應依通常程序審理。其認案件有
    刑訴法第四百五十二條之情形者，應撤銷原判決，逕依通常程序為第一審判決，
    法院辦理刑事訴訟簡易程序案件應行注意事項第十四項亦有規定。查本案審判中
    發現被告尚有其他具裁判上一罪即併案部分之犯罪事實，足認被告所犯之罪不合
    刑事訴訟法第四百四十九條所定得以簡易判決處刑之案件，且本院認定之犯罪事
    實顯然與檢察官據以求處罪刑之事實不符，而有刑事訴訟法第四百五十一條之一
    第四項但書第一款及第二款前段之情形，依前揭法律規定，原審乃屬誤用簡易處
    刑程序，應由本院合議庭逕依通常程序審理後，而為第一審之判決，檢察官或被
    告如不服本判決，仍得於法定上訴期間內，向管轄之第二審法院提起上訴，附此
    敘明。
據上論斷，應依刑事訴訟法第四百五十五條之一第一項、第三項、第四百五十二條、
第四百五十一條之一第四項但書第一款、第二款前段、第三百六十九條第一項前段、
第三百六十四條、第二百九十九條第一項前段、第三百條，刑法第五十六條、第三百
二十一條第一項第三款、第三十八條第一項第二款，判決如主文。
中      華      民      國    九十二    年      七      月      八      日
                                臺灣臺中地方法院刑事第四庭
                                  審判長法  官  張  靜  琪
                                        法  官  羅  智  文
                                        法  官  王  世  華
右正本證明與原本無異。
如不服本判決，應於判決送達後十日內向本院提出上訴狀，上訴於臺灣高等法院臺中
分院( 須附繕本 )。
                                        書記官
中      華      民      國    九十二    年      七      月      九      日
附錄本判決論罪科刑法條：
刑法第三百二十一條第一項第三款：
附表
┌──┬──────┬──────┬────┬───────┬─────┐
│編號│時        間│地        點│被害人  │竊盜之方法    │贓物價值（│
│    │            │            │        │              │新臺幣）  │
├──┼──────┼──────┼────┼───────┼─────┤
│一  │九十一年十二│臺中市南區復│甲○○  │以油壓剪剪斷腳│一千五百元│
│    │月九日下午五│興路二段一五│        │踏車之車鎖。  │          │
│    │時許        │二號四育國中│        │              │          │
│    ││前右側人行道│        │              │          │
│    │            │            │        │              │          │
├──┼──────┼──────┼────┼───────┼─────┤
│二  │九十一年十二│臺中市南區復│辛○○  │以油壓剪剪斷腳│二千元    │
│    │月九日下午四│興路二段一五│        │踏車之車鎖。  │          │
│    │時五十五分許│二號四育國中│        │              │          │
│    │            │側門        │        │              │          │
├──┼──────┼──────┼────┼───────┼─────┤
│三  │九十一年十二│臺中市南區復│癸○○  │腳踏車未上鎖，│四千五百元│
│    │月十七日下午│興路二段一五│        │直接竊取。    │          │
│    │五時許      │二號四育國中│        │              │          │
│    │            │前右側人行道│        │              │          │
│    │            │            │        │              │          │
├──┼──────┼──────┼────┼───────┼─────┤
│四  │九十一年十二│臺中市南區復│丙○○  │以油壓剪剪斷腳│三千元    │
│    │月三十日下午│興路二段一五│        │踏車之車鎖。  │          │
│    │五時許      │二號四育國中│        │              │          │
│    │            │前右側人行道│        │              │          │
│    │            │            │        │              │          │
├──┼──────┼──────┼────┼───────┼─────┤
│五  │九十二年一月│臺中市南屯區│己○○  │腳踏車未上鎖，│一千九百元│
│    │十六日下午三│黎明路一段一│        │直接竊取。    │          │
│    │時許        │一三六號戲骨│        │              │          │
│    │            │網咖店      │        │              │          │
├──┼──────┼──────┼────┼───────┼─────┤
│六  │九十二年二月│臺中市南區復│戊○○  │以油壓剪剪斷腳│一千八百元│
│    │十一日下午四│興路二段一五│        │踏車之車鎖。  │          │
│    │時五十分許  │二號四育國中│        │              │          │
│    │            │側門        │        │              │          │
│    │            │            │        │              │          │
├──┼──────┼──────┼────┼───────┼─────┤
│七  │九十二年二月│臺中市南區復│壬○○  │腳踏車未上鎖，│二千六百元│
│    │十一日下午五│興路二段一五│        │直接竊取。    │          │
│    │時許        │二號四育國中│        │              │          │
│    │            │前右側人行道│        │              │          │
│    │            │            │        │              │          │
├──┼──────┼──────┼────┼───────┼─────┤
│八  │九十二年二月│臺中市南區復│庚○○  │以油壓剪剪斷腳│六千元    │
│    │十二日下午五│興路二段一五│        │踏車之車鎖。  │          │
│    │時許        │二號四育國中│        │              │          │
│    │            │前右側人行道│        │        │          │
│    │            │            │        │              │          │
│    │            │            │        │              │          │
├──┼──────┼──────┼────┼───────┼─────┤
│九  │九十二年二月│臺中市北區育│丁○○  │以油壓剪剪斷腳│二千五百元│
│    │十二日下午五│才街二十五號│        │踏車與鐵捲門連│          │
│    │時二十五分許│之一騎樓    │        │結之鐵鍊鎖。  │          │
│    │            │            │        │              │          │
└──┴──────┴──────┴────┴───────┴─────┘


司法院資訊處製作；財團法人民間司法改革基金會備份。
